【裁判字號】    97,聲再,27
【裁判日期】    970930
【裁判案由】    聲請再審
【裁判全文】
臺灣臺中地方法院民事裁定              97年度聲再字第27號
再審聲請人    乙○○○
再審相對人    甲○○
上列當事人間聲請再審事件，聲請人對於本院民國97年6月30日
97年度聲再字第3號確定裁定聲請再審，本院裁定如下：
    主    文
再審聲請駁回。
再審聲請費用由再審聲請人負擔。
    理    由
一、聲請再審意旨略謂：本院97年度聲再字第3號民事裁定違背
    民事訴訟法第32條第1項第7款：法官曾參與該訴訟事件之前
    審裁判或仲裁者，應自行迴避，不得執行職務之規定。蓋查
    ，審判長法官許秀芬參與97年度聲再字第11號民事裁定（97
    年6月20日）及本次97年度聲再字第3號民事裁定（97年6月
    30日），合議庭之審判長顯然未自行迴避，已違反民事訴訟
    法第496條第1項第4款：「依法律或裁判應迴避之法官參與
    裁判者」之規定，故聲請人聲請再審，於法有據等語。並聲
    明：(一)本院97年度聲再字第3號民事裁定應予廢棄；(二)確認
    再審聲請人所有台中縣大肚鄉○○段238地號土地與再審相
    對人所有同段241地號土地界址為如內政部土地測量局民國
    90年11月20日鑑定圖所示A-C點之連接線；(三)聲請費用由再
    審相對人負擔。
二、按對於確定之裁定聲請再審者，應依民事訴訟法第77條之17
    第2項規定繳納裁判費，此為必須具備之程式。另再審之訴
    不合法者，法院應以裁定駁回之，同法第502條第1項定有明
    文；而此規定於聲請再審準用之，同法第507條亦有明定。
三、經查，再審聲請人聲請再審時未繳納裁判費，經本院於97年
    8月29日裁定命其於收受裁定後5日內補正，而再審聲請人於
    收受該裁定後迄未補正。再審聲請人雖於97年9月8日具狀表
    示其於本院97年度聲再字第11號繳納裁判費新臺幣（下同）
    2,000元，溢繳裁判費1,000元，該溢繳之1,000元可逕轉出
    作為97年度聲再字第27號聲請再審應徵收之裁判費云云。惟
    查，再審聲請人提出之本院97年審字第46443號自行收納款
    項統一收據其上雖然記載案號「97年聲再字第11號」，金額
    「貳仟元整」，然聲請人繳納之2,000元是否有併其他案號
    繳納，本院無從得知。而縱使確有溢繳情形，亦應由受理97
    年度聲再字第11號之承審法官（即狹義法院）審核無誤後始
    能裁定返還予再審聲請人（民事訴訟法第77條之26第1項參
    照）。故再審聲請人主張將該溢繳之1,000元逕轉出作為本
    件聲請再審應徵收之裁判費，於法尚有未合。茲再審聲請人
    既未補繳裁判費，其聲請再審，自不合法，應予駁回。
四、結論：本件再審聲請為不合法，依民事訴訟法第507條、第
    502條第1項、第95條、第78條，裁定如主文。
中    華    民    國    97    年    9     月    30    日
                  民事第三庭  審判長法  官  林洲富
                                    法  官  謝慧敏
                                    法  官  游文科
正本係照原本作成。
本裁定不得抗告。
中    華    民    國    97    年    9     月    30    日
                              書記官


司法院資訊處製作；財團法人民間司法改革基金會備份。
